【裁判字號】    97,中簡上,817
【裁判日期】    971030
【裁判案由】    竊盜
【裁判全文】
臺灣臺中地方法院刑事判決           97年度中簡上字第817號
上  訴  人  臺灣臺中地方法院檢察署檢察官
被      告  乙○○
上列上訴人因竊盜案件，不服本院臺中簡易庭97年度中簡字第25
45號中華民國97年8月8日第一審簡易判決（聲請案號：臺灣臺中
地方法院檢察署97年度速偵字第3379號）提起上訴，本院管轄之
第二審合議庭判決如下：
    主    文
上訴駁回。
    犯罪事實及理由
一、本案經本院審理結果，認第一審簡易判決認事、用法及量刑
    均無不當，應予維持，並引用臺灣臺中地方法院檢察署檢察
    官聲請簡易判決處刑書及本院第一審簡易判決書記載之犯罪
    事實、證據及理由（如附件）。
二、本件上訴意旨略以：茲據被害人甲○○具狀請求上訴，因被
    告與被害人業經臺中市西區調解委員會調解成立，但被告並
    未履行調解之條件，是被告犯後態度顯然非佳，原審量刑過
    輕，請求予以撤銷改判等語。惟按，關於刑之量定，係實體
    法上賦予法院得為自由裁量之事項，苟已斟酌刑法第57條各
    款所列情狀，而未逾越法定刑度，或濫用其權限，即不得任
    意指摘為違法（最高法院72年度台上字第6696號、75年度台
    上字第7033號等判例要旨及95年度台上字第7315號、95年度
    台上字第7364號等判決要旨供參）；又在同一犯罪事實與情
    節，如別無其他加重或減輕之原因，下級審法院量定之刑，
    亦無過重或失輕之不當情形，則上級審法院對下級審法院之
    職權行使，原則上應予尊重（最高法院85年度台上字第2446
    號判決意旨供參）。查本件被告所犯之刑法第320條第1項之
    普通竊盜罪，其法定本刑為「五年以下有期徒刑、拘役或五
    百元以下罰金」，而原審依被告所犯本案之具體情節及個別
    情況，依其職權行使，於法定刑度內量處被告拘役五十日，
    並諭知如易科罰金，以新臺幣一千元折算一日，要無任何罪
    刑顯不相當之處，實難謂原審有何違法失當可言。從而，本
    件原審審酌被告各種情狀，所諭知判處之刑度，尚稱妥適，
    上訴人以原審量刑過輕為由而提起上訴，請求本院予以撤銷
    改判，為無理由。此外，被告固於本案辯論終結後，業依與
    被害人成立之調解條件，賠償被害人新臺幣八千元，有被害
    人出具之收據一紙在卷可按，然被告前於民國90年間曾因妨
    害公務案件，經法院判處有期徒刑3月確定並執行完畢，嗣
    於97年6月間另因妨害名譽案件，經臺灣臺中地方法院檢察
    署檢察官以97年度偵字第1326 1號為緩起訴處分確定，緩起
    訴期間自97年6月18日起至98年4月17日止，亦即本案係於上
    開緩起訴期間內所犯，是本院參酌被告之素行、智識程度、
    生活狀況、犯罪動機及犯後態度等，認為本案並無以暫不執
    行為適當之理由，爰不予宣告緩刑，併予敘明。
三、據上論斷，應依刑事訴訟法第455條之1第1項、第3項、第37
    3條、第368條，刑法第74條第1項第2款，判決如主文。
中    華    民    國    97    年    10   月    30     日
                  刑事第十二庭  審判長法  官  莊深淵
                                      法  官  劉邦繡
                                      法  官  廖慧如
上正本證明與原本無異。
本件不得上訴。
                                      書記官  張宏清
中    華    民    國    97    年    10   月    30     日


司法院資訊處製作；財團法人民間司法改革基金會備份。
